臺灣高等法院刑事判決　　　　　　　　　　　　　　九十三年度上易字第一○二號
　　上　訴　人
　　即　被　告　甲○○
　　選任辯護人　陳建昌　律師
右上訴人因賭博案件，不服臺灣桃園地方法院九十一年度易字第一九七○號，中華民
國九十二年八月一日第一審判決（起訴案號：臺灣桃園地方法院檢察署九十一年度偵
字第一一○四五號），提起上訴，本院判決如左：
    主  文
原判決關於甲○○部分撤銷。
甲○○共同以賭博為常業，累犯，處有期徒刑陸月，併科罰金萬陸仟元，有期徒刑
如易科罰金，罰金如易服勞役，均以佰元折算一日，於刑之執行完畢或赦免後，令
入勞動場所強制工作貳年，以保護管束代之。員工輪休表、員工守則、百枚代幣招待
紀錄表、卡片統計表、機檯中獎得分對照表各壹紙，免費代幣券壹疊，中獎廣播詞貳
紙，統計表壹本另貳紙，會員名冊本，機檯維修記錄表拾肆紙，寄存卡壹佰零張
，代幣壹千枚，電動賭博機拾臺及新臺幣陸萬仟捌佰元沒收。
    事  實
甲○○有犯賭博罪之習慣，曾於民國七十六年、八十七年屢因賭博行為而受刑罰宣告
，其中八十四年至八十七年間，利用在桃園縣中壢市○○路○段七五號一樓經營七巧
遊樂場機會，設置電動賭博機與不特定顧客賭博財物而為常業，經本院判處有期徒刑
九月確定，於八十八年三月一日執行完畢。復自九十年底起復萌故態，與已滿十八歲
之盧旺合謀，推由盧旺出面，在前述七巧遊樂場原址開設公眾得出入之七巧電子遊戲
場，設置電子賭博機「拉霸」三十臺，並於九十一年一月一日、二月一日及六月七日
，陸續僱用已滿十八歲之張明正、藍愛梅、邱宜貞，分任機臺維修、現場管理及開分
工作，共同與不特定顧客賭博財物。賭客先以每一枚新臺幣（下同）五元之代價換購
代幣作為籌碼，投入機具下注，押中獲勝者由店方按其贏得之代幣兌給金錢，依其指
定之帳戶匯入支付，否則所投賭注即歸店方贏得。每日營業所得約八千元，除支付前
開藍愛梅等人勞務報酬之外，由甲○○、盧旺獲取營利恃為常業。甲○○曾在現場指
揮修復機具，並曾分擔匯款支付賭資事宜。嗣於九十一年六月十二日下午七時三十分
左右為警查獲，扣押供當場賭博所用電動賭博機三十臺（內含電路板六十片）、代幣
一千枚及賭檯上財物六萬三千八百元，另扣得甲○○、盧旺所有供賭博營業之員工輪
休表、員工守則、百枚代幣招待紀錄表、卡片統計表、機檯中獎得分對照表各一紙，
免費代幣券一疊，中獎廣播詞二紙，統計表一本另二紙，會員名冊三本，機檯維修記
錄表十四紙，寄存卡一百零三張（一千枚代幣部分十六又四十七張合計五十六張，二
百枚代幣部分四十張）。經桃園縣政府警察局中壢分局移送臺灣桃園地方法院檢察署
檢察官偵查起訴。
    理  由
一前述在公眾得出入之場所賭博營利之事實，業經原審共同被告盧旺、藍愛梅、邱宜
  貞、張明正供承在卷，與證人即賭客黃靜嘉、執行查獲員警黃政龍所述情形相符，
  並有卷附現場照片、匯款單及扣案電動賭博機電路板、代幣、員工輪休表、員工守
  則、百枚代幣招待紀錄表、卡片統計表、機檯中獎得分對照表、免費代幣券、中獎
  廣播詞、統計表、會員名冊、機檯維修記錄表、寄存卡可為佐證。上訴人供承曾依
  盧旺指示經手匯交賭資，亦不否認曾以電話多次通知張明正前往現場修復賭博機具
  。所為自白，核與張明正之供述以及卷存匯款照片互核無異，顯見其有參與經營之
  事實。雖其否認知悉所匯之款項性質，辯稱僅係臨時受託代匯云云，至於指使修復
  機具部分，則以單純基於賭客身分作此要求置辯，盧旺、藍愛梅等亦為之附和，但
  上訴人所匯款項確為黃靜嘉所贏得之賭資，已據其與黃靜嘉、盧旺一致供明，又其
  倘係一般賭客，遇有機具故障，儘可就地要求店方在場人員處理，斷不可能捨近求
  遠，多次直接電告張明正前來修復，且張明正受僱於店方，茍上訴人並非出資經營
  之人，亦無一再應其要求專程前往修復之理。卷查上訴人在八十七年間，即因在本
  案賭博場所犯罪為警查獲，經移送偵審判處罪刑執行完畢，有本院八十七年度上易
  字第九○九號確定判決在卷足憑，果係有心悛改，對於同一場所進行之同類常業犯
  罪情節避之惟恐不及，豈能不畏瓜李之嫌，積極參與指揮員工，甚至分擔支付賭資
  等構成要件行為？所辯各節顯違常情，不足採信。其在本院審理中聲請傳訊證人張
  明正及黃文佳，藉以證明所辯僅為顧客而非股東之情形，然查：張明正在原審供稱
  不知上訴人有無出資，縱予傳喚亦不能就上訴人所陳待證事項作何證明，本院據其
  所供受囑修復機具之情形，既已足認上訴人涉案情節，自無就該證人是否知悉上訴
  人身分一事再為傳喚。至於證人黃文佳（即上訴人胞弟）部分，據上訴人所陳待證
  事項，無非為：其曾向該證人提供千枚代幣寄分卡供其在店把玩，倘若其為股東，
  應不致免費提供代幣予證人來店贏錢云云。然則既係姐弟至親，類此互通娛樂資源
  情形，事屬尋常，要不由於上訴人是否參與出資經營而異，所請傳訊核與本案終局
  判斷並無關連，亦無調查之必要。事證明確，犯行已可認定。
二上訴人所為，係犯刑法第二百六十七條之罪。其與盧旺、藍愛梅、邱宜貞、張明正
  互有犯意聯絡及行為分擔，為共同正犯。上訴人於八十七年間，曾因賭博案件，經
  本院判處有期徒刑九月，八十八年三月一日執行完畢，有本院被告全國前案紀錄表
  在卷可稽，其受有期徒刑執行完畢，五年以內再犯本案有期徒刑之罪，應論以累犯
  並加重其刑。原審據以論罪科刑，雖非無見，但刑法第二百六十七條之賭博罪，乃
  係同法第二百六十六條第一項普通賭博罪之常業犯，查獲當場賭博之器具及賭資，
  自應仍依刑法第二百六十六條第二項之特別規定沒收，原審未見及此，而與其他扣
  案物品併依刑法第三十八條第一項第二款宣告沒收，即有未洽。被告上訴否認犯罪
  雖無可取，但原判決既有可議，仍應撤銷並由本院自為判決。
三本案賭博行為每日營利金額約為八千元，業經負責經管現場之原審共同被告藍愛梅
  在警詢中供述甚詳。上訴人與盧旺自九十年底開始犯罪，算至九十一年六月十二日
  為警查獲時止，總計因犯罪所得利益總額已逾法定併科罰金之最多額，依刑法第五
  十八條規定於所得利益之範圍內酌量加重其財產刑。審酌上訴人屢犯賭博案件，經
  執行刑罰仍不積極悔改，再於同一場所更犯前愆，偵審中亦乏具體悔罪表現，本非
  不得嚴懲，念其身為家庭主婦，尚有學齡子女賴其撫育，非至必要不宜遽令入監致
  生乖隔等一切情狀，認宜量處如主文第二項所示之刑，並諭知有期徒刑易科罰金及
  罰金易服勞役之折算標準。當場賭博所用電動賭博機三十臺（內含電路板六十片）
  、代幣一千枚及賭檯上財物六萬三千八百元，依刑法第二百六十六條第二項規定，
  不問何人所有均予沒收，其餘扣案員工輪休表、員工守則、百枚代幣招待紀錄表、
  卡片統計表、機檯中獎得分對照表各一紙，免費代幣券一疊，中獎廣播詞二紙，統
  計表一本另二紙，會員名冊三本，機檯維修記錄表十四紙，寄存卡一百零三張為上
  訴人與共犯盧旺所有供犯罪所用之物，均依刑法第三十八條第一項第二款沒收。
四上訴人既以賭博犯罪為常業，復依前述全國前案紀錄表及前案確定判決內容，認其
  自七十六年起一再觸犯賭博案件，八十四年至八十七年間，已因利用經營七巧遊樂
  場機會實施常業賭博行為判處有期徒刑九月，竟於執行完畢不及數年再有本案犯行
  ，顯有犯罪習慣，僅予施刑尚不足以徹底矯治，併依刑法第九十條規定，令於刑之
  執行完畢或赦免後入勞動場所強制工作二年。惟本案衡酌上訴人家庭生活情況，既
  有前述不宜遽受監禁機構處遇之情形，所宣告之強制工作處分，亦以暫不實際執行
  為適當，併依同法第九十二條規定先以保護管束代之，以觀後效，並啟自新。
五依刑事訴訟法第三百六十九條第一項前段、第三百六十四條、第二百九十九條第一
  項前段，刑法第二十八條、第二百六十七條、第四十七條、第五十八條、第四十一
  條第一項前段、第四十二條第二項、第二百六十六條第二項、第三十八條第一項第
  二款、第九十條、第九十二條，罰金罰鍰提高標準條例第一條前段、第二條，判決
  如主文。
本案經檢察官鄭富銘到庭執行職務
中　　　華　　　民　　　國　　九十三　　年　　　四　　　月　　二十三　　日
                              臺灣高等法院刑事第十八庭
                                  審判長法  官　吳    　敦
                                        法  官　梁  宏  哲
                                        法  官　林  勤  綱
右正本證明與原本無異。
不得上訴。
                                        書記官  王  增  華
中　　　華　　　民　　　國　　九十三　　年　　　四　　　月　　二十六　　日
附錄：本案論罪科刑法條全文
刑法第二百六十七條
以賭博為常業者，處二年以下有期徒刑，得併科一千元以下罰金。
